臺灣高等法院高雄分院刑事裁定　　　　 94年度毒抗字第121號
抗　告　人
即　被　告　甲○○
聲　請　人　臺灣高雄地方法院檢察署檢察官
上列抗告人因觀察勒戒處分案件，不服臺灣高雄地方法院中華民
國94年8 月5 日裁定（94年毒聲字第1965號），提起抗告，本院
裁定如下：
    主  文
抗告駁回
    理  由
一、原裁定意旨略以：被告甲○○明知甲基安非他命業據毒品危
    害防制條例第2 條第2 項第2 款明定為第二級毒品，不得施
    用及持有，竟基於施用第二級毒品之概括犯意，於民國94年
    4 月間某日起，至同年5 月2 日凌晨0 時許，在高雄縣林園
    鄉清水寺旁某巷內等處，以將甲基安非他命置入玻璃球燒烤
    吸食之方式，施用第二級毒品甲基安非他命多次，嗣於94年
    6 月30日晚間6 時20分許，在高雄縣林園鄉○○○路53號前
    ，因形跡可疑遭警盤查，並扣得被告所有，準備供己施用之
    甲基安非他命1 包等事實，業經被告於警詢、偵查中自白不
    諱，並有第二級毒品甲基安非他命1 包（毛重0.2 公克）扣
    案可稽。雖被告於94年6 月30日所採驗之尿液，經以酵素免
    疫法鑑定結果，呈甲基安非他命陰性反應乙節，固有高雄市
    凱旋醫院94年7 月10日濫用藥物尿液檢驗報告附卷可稽，惟
    此僅能證明被告在採尿時回溯48小時內，無施用甲基安非他
    命之行為，尚不能推翻被告前揭自白之真實性。綜上，被告
    有施用第二級毒品甲基安非他命之行為，應堪認定。又被告
    並無任何毒品前科，此有臺灣高雄地方法院檢察署刑案資料
    查註紀錄表1 紙附卷可稽，顯非觀察勒戒或強制戒治執行完
    畢釋放後5 年內為本件犯行，依聲請人之聲請爰依毒品危害
    防制條例第20條第1 項及觀察勒戒處分執行條例第3 條第1
    項規定，裁定將被告送勒戒處所觀察、勒戒，其期間不得逾
    2 月。
二、經核原裁定於法尚無不合，抗告意旨雖指稱被告另遭警查獲
    持有安非他命乙包之事實，但持有與之前是否有吸食? 本屬
    兩事，除有其他證據證明彼此間有關聯性外，尚不得據以證
    明被告之前確有吸食安非他命。何況，被告前無不良素行紀
    錄或前科犯行，因本件突遭警查獲，心中驚懼惶恐，而偵辦
    員警告以：本件只要承認以前也有吸過，作完筆錄就可回去
    ，甘言誘惑。被告無經驗，又恐遭長時留置，乃依該員所示
    ，配合自白，事實上並無吸食安非他命。自不得僅憑不盡真
    實之自白，認定被告犯行云云。惟查被告除於警訊中自白犯
    罪，復於檢察官偵查中亦供承施用甲基安非他命事實不諱，
    倘被告於警訊中之自白非出於自由意志，於檢察官偵查中亦
    可提出抗辯，然被告於檢察官偵查中亦自白犯罪，足證被告
    之自白係出於自由意志無訛。又查被告被警方扣得安非他命
    1 包，該安非他命1 包應係被告準備供己施用之用無疑，否
    則被告持有安非他命何用? 又甲基安非他命經口服投與後，
    約百分之70於24小時內可自尿液中排出，又其尿液內含甲基
    安非他命成分之檢出，與投與甲基安非他命的量、個人體質
    、檢驗儀器之精密度有關，通常採尿化驗是否呈陽性反應，
    應以投與後24小時內所採者為宜，此亦有行政院衛生署藥物
    食品檢驗局藥檢壹字第4529號函可查。是被告經警採其尿
    液送驗結果，雖呈現陰性反應，惟此僅能證明被告在採尿回
    溯48小時內，無施用甲基安非他命之行為，尚不能推翻被告
    前揭自白施用甲基安非他命之真實性。被告既於偵查中自白
    犯罪，復有扣案之安非他命1 包可資佐證，其有於上述時地
    施用甲基安非他命之犯行，至為明確。抗告意旨，仍執前詞
    ，否認犯罪，指摘原裁定不當，為無理由，應予駁回。
三、據上論斷，應依刑事訴訟法第412條，裁定如主文。
中　　華　　民　　國　　94　　年　　9 　　月　　22　　日
                  刑事第三庭    審判長法  官　周賢銳
                                      法  官  黃仁松
                                      法  官  謝宏宗
以上正本證明與原本無異。
本裁定不得再抗告。
中　　華　　民　　國　　94　　年　　9 　　月　　23　　日
　　　　　　　　　　　　　　　　　　　書記官　熊惠津
                                                      H
